# 购入技术无形资产入账问题

提问人：a790258613 时间：2022-01-17 16:57:52
我公司与一国外企业签订了一份技术进口合同，合同内容包括知识产权授权（适用所有相关设计、技术数据、图纸、文件、质量控制、装配工艺等），一套成型工具、磨具及夹具的转让，员工的培训，以及中国区域授予（独家）销售权。合同价款 500 万元，为执行合同培训发生的差旅费 40 万元，假设成型工具、磨具价值量相对于合同金额可以忽略不计，可否将发生的费用 540 万元全部计入无形资产-生产技术？差旅费 40 万元能否资本化？补充一句，培训为去国外学习培训，是获取技术的必要条件。

回答人：chenyiwei
如果培训只需在最初开始使用被授权的技术之前进行一次，且差旅费符合一般的开支标准，则这部分差旅费理论上可以计入无形资产价值。但实务中一般对其费用化处理居多。